JORGE MARTÍNEZ PLÁ. PMP®

Valencia, España * Fecha nacimiento: 07-12-1976 Teléfono móvil: +34 687 467 563 * jmartinezpla@gmail.com

Perfil

Jefe de departamento de obra civil desde 2007 con más de 10 años de experiencia. Ingeniero Agrónomo. Project Management Professional (PMP)*. Capacidad de liderazgo de equipos en la consecución de los objetivos de las obras. Experto en la coordinación y supervisión de contratistas para lograr la máxima eficiencia de los trabajos. Excelente en control de presupuestos y costes. Gran competencia en el cumplimiento de plazos de ejecución, en la obtención de beneficios y en el mantenimiento de las relaciones con los clientes públicos y privados.

Profesional de la construcción desde 2002, llevando a cabo diferentes proyectos: carreteras de nueva construcción, rehabilitación estructural de firmes, redes de riego, saneamiento, drenaje y agua potable, redes de alta y media tensión, depósitos de agua potable y de riego, modernización de regadíos, presas de hormigón, urbanizaciones, edificios públicos y viviendas de pequeño tamaño. Comprometido con el cumplimiento de la legislación en materia de seguridad y salud y medioambiental. Inglés fluido (nivel C1) y alemán y francés básicos (nivel A2). Excelente sentido común y en toma de decisiones.

Me encuentro en búsqueda de nuevos retos para continuar con mi desarrollo profesional. Espero gran responsabilidad y proyectos atractivos donde aplicar mis conocimientos desde el principio, alcanzando los objetivos marcados por la empresa.

Experiencia laboral

Freelance

May 2013 – Actualidad

Jefe de Departamento de Obra Civil

Sep 2007 - May 2013

ARCIÓN S.A. CONSTRUCCIONES

Responsabilidades que incluyen: Preparación de ofertas para licitaciones. Negociación de soluciones técnico-económicas en varias obras al mismo tiempo, coordinación y asesoramiento de equipos (jefes de obra, encargados, capataces, administrativos). Elaboración, junto a los jefes de obra, de los planes de ejecución de los trabajos. Supervisión de presupuestos, costes y plazos de ejecución para garantizar el cumplimiento de los contratos. Negociación de las unidades de obra nueva aparecidas con los clientes y subcontratistas. Seguimiento de comparativos de precios previos a la contratación de unidades de obra y aprobación de contratos con contratistas. Gestión de la relación con el cliente público y privado. Informar regularmente al Director de Construcción.

Jefe de Obra

May 2005 - Sep 2007

ARCIÓN S.A. CONSTRUCCIONES

Ene 2003 - May 2005

URBAMED OBRAS Y SERVICIOS, S.L.

Responsabilidades que incluyen: Búsqueda, comparación y selección de contratistas y negociación de las condiciones del contrato. Coordinación de contratistas para lograr la máxima eficiencia en los trabajos.

Seguimiento y control de costes, minimizándolos sin disminuir la calidad. Cumplimiento de presupuesto y plazo de ejecución. Trabajar, discutir y negociar con técnicos de los clientes privados y públicos. Encontrar nuevas unidades de obra y decidir, junto con el cliente, la solución más apropiada. Informar regularmente al Jefe de Departamento.

<u>Ingeniero de Proyectos</u>

Sep 2002 - Ene 2003

KALITAS PROJECT MANAGEMENT, S.L.

Responsabilidades que incluyen: Diseño de redes de riego, saneamiento, pluviales y paisajismo.

Educación

1994 - 2001Ingeniero Agrónomo

Universidad Politécnica de Valencia, Spain

1999 - 2000Beca Erasmus Exchange Programme,

University of Wales, Aberystwyth, Reino Unido

Prácticas

2001 – 2002

Investigador en prácticas en Producción Vegetal y Animal en Centro Experimental

dependiente del Ministerio de Agricultura de Alemania.

Haus Riswick, Kleve, Nordrhein - Westfalen, Alemania

Certificaciones

Ene 2014 - Ene 2017

Project Management Professional (PMP)® Credential

Project Management Institute (PMI)®

Aptitudes

Español: nativo

Inglés: nivel C1

Alemán: nivel A2

Francés: nivel A2

Usuario habitual de MS Office, MS Project, AutoCAD, Navision y Presto.